【裁判字號】    92,易,909
【裁判日期】    921030
【裁判案由】    竊盜
【裁判全文】
臺灣臺北地方法院刑事判決                          九十二年度易字第九０九號
    公  訴  人  臺灣臺北地方法院檢察署檢察官
    被      告  壬○○  男  三.
    指定辯護人  本院公設辯護人  陳德仁
    被      告  甲○○  男  三.
右列被告因竊盜案件，經檢察官提起公訴（九十一年度偵字第六七九三號、九十二年
度偵字第一一八六號、第二四七二號、第八七二五號）及移送併案審理（九十二年度
偵字第一一九四二號），本院判決如左：
    主  文
壬○○連續竊盜，累犯，處有期徒刑拾月。
甲○○竊盜，累犯，處有期徒刑陸月，如易科罰金以佰元折算壹日。
    事  實
一、壬○○曾於民國八十三年間因竊盜案件，經台灣板橋地方法院以八十三年度易字
    第六五九五號判決判處有期徒刑六月確定，於八十四年八月二十一日縮刑期滿執
    行完畢；又於八十六年間因竊盜案件，經台灣板橋地方法院以八十六年度易字第
    六一一七號判決判處有期徒刑六月確定，於八十七年六月二十四日縮刑期滿執行
    完畢；復於八十八年間因竊盜案件，經台灣板橋地方法院以八十八年度易字第一
    三一七號判決判處有期徒刑四月確定，於八十八年十一月二十九日執行完畢；再
    於九十年間因竊盜案件，經本院以九十年度易字第六五二號判決判處有期徒刑五
    月確定，於九十年八月十日易科罰金執行完畢。另甲○○曾於八十七年及八十八
    年間因竊盜及妨害自由案件，經台灣板橋地方法院及台灣高等法院以八十七年度
    易字第二三七二號及八十七年度上易字第七三０二號判決分別判處有期徒刑四月
    確定，嗣經台灣高等法院以八十八年度聲字第六０九號裁定定其應執行刑為有期
    徒刑六月確定，迄於八十八年十一月七日縮刑期滿執行完畢；又於八十九年間因
    竊盜案件，經台灣板橋地方法院以八十九年度板簡字第九九四號判決判處有期徒
    刑六月確定，於九十年二月一日易科罰金執行完畢；復於九十年間因竊盜案件，
    經台灣板橋地方法院以九十年度簡字第四００號判決判處有期徒刑四月（按該判
    決係於九十年十一月二十日送達檢察官，另於九十年十一月二十一日送達甲○○
    ）確定，於九十年十二月二十七日易科罰金執行完畢。詎其二人猶不知悔改，竟
    分別為下列之竊盜行為：
（一）九十年十一月二十五日二十一時五十分許，甲○○偕同與其無犯意聯絡之壬○○，前往位於台北市○○區○○路二八號二樓之「戊○○」，詎甲○○竟意圖
      為自己不法之所有，利用店內人員未及注意之際，竊取白蘭氏燕窩一盒（價值
      約新台幣九百九十元），得手後欲離去之際，為該店員工乙○○發覺而加以查
      問，旋因乙○○通知該店副店長庚○○前往處理而未及防備，乃趁機離去該店
      ，嗣由在場之壬○○供述其年籍資料而得悉其人。
（二）壬○○基於意圖為自己不法所有之概括犯意，連續於：
    九十一年十月二十七日十七時許，在台北市文山區○○○路○段一七０巷四一
      號之萬年超市內，利用店內人員未及注意之際，竊取金門特級高粱酒四瓶（價
      值共約新台幣二千七百四十元），得手後藏放於其外套內欲離去之際，為店內
      人員丙○○發覺而報警查獲。
    九十二年三月二十六日二十三時許，在台北市○○區○○路四段八三號之頂好
      超市八德店內，利用店內人員未及注意之際，竊取白蘭氏雞精七盒、吟釀清酒
      三瓶、冰甜白酒一瓶（價值共約新台幣四千三百二十二元），得手後即離去。
    九十二年三月二十六日二十三時三十分許，在台北市松山區○○○路○段一九
      八號Ｂ１之頂好超市南京店內，利用店內人員未及注意之際，竊取白蘭氏雞精
      二盒（價值共約新台幣六百九十八元），得手後即離去。
    九十二年三月二十七日零時許，在台北市松山區○○○路一八一號Ｂ２之頂好
      超市民生店內，利用店內人員未及注意之際，竊取小灣河白酒三瓶、仙娜度－
      喜哈卡伯納紅酒一瓶、梵爾紅酒一瓶及ＢＡＩＬＥＹＳ奶酒二瓶（價值共約新
      台幣四千零二十一元），得手即離去。嗣於九十二年三月二十七日四時二十分
      許，行經台北市松山區○○○路○段三０三巷口，經警於其所騎乘之車號為Ｆ
      ＬＩ－七一九號之重型機車腳踏板上發現上開竊得之酒類及雞精，始查知上情
      。
    九十二年五月二日十五時許，在台北市○○區○○路一二九號之頂好超市內，
      利用店內人員未及注意之際，竊取白蘭氏雞精二盒及酒杯二只（價值共約新台
      幣九百四十元），得手後藏放於其外套內欲離去之際，為店內人員己○○發覺
      而報警查獲。
二、案經台北市政府警察局萬華分局、文山第二分局暨松山分局報請台灣台北地方法
    院檢察署檢察官偵查起訴及移送併案審理。
    理  由
一、右揭犯罪事實，業據被告壬○○及甲○○分別於本院審理中坦承在卷，且經被害
    人丙○○、丁○○、辛○○、癸○○、己○○於警訊中陳明在卷，復經證人乙○○、庚○○於警訊及偵審中證述在卷，並有被害人庚○○、丙○○、丁○○、辛○○、癸○○、己○○所立具之贓物認領保管收據各一紙、贓物照片及現場監視
    錄影帶翻拍照片在卷可稽，足徵被告二人之上開自白均與事實相符。本件事證明
    確，渠等犯行均堪認定，應予依法論科。
二、核被告壬○○及甲○○上開所為，均係犯刑法第三百二十條第一項之竊盜罪。公
    訴意旨認被告壬○○與甲○○間就上開九十年十一月二十五日之竊盜犯行應論以
    共同正犯，尚有未洽（詳如後述）。又被告壬○○前後多次竊盜犯行，時間緊接
    ，方法相同，觸犯構成要件相同之罪，顯係基於概括犯意而為之，應依連續犯之
    規定論以一罪，並依法加重其刑。又公訴意旨雖未敘及被告壬○○於九十二年五
    月二日所為之竊盜犯行，然此部分事實與已起訴之竊盜犯行，有連續犯之裁判上
    一罪之關係，應為起訴效力所及，本院自得併予審究。又被告壬○○曾於九十年
    間因竊盜案件，經本院以九十年度易字第六五二號判決判處有期徒刑五月確定，
    於九十年八月十日易科罰金執行完畢；另被告甲○○曾於八十九年間因竊盜案件
    ，經台灣板橋地方法院以八十九年度板簡字第九九四號判決判處有期徒刑六月確
    定，於九十年二月一日易科罰金執行完畢，此有台灣高等法院被告全國前案紀錄
    表各一份在卷可稽，渠等前曾受有期徒刑之執行完畢，於五年以內再犯本件最重
    本刑為有期徒刑以上之罪，為累犯，均應依刑法第四十七條之規定加重其刑，並
    就被告壬○○部分遞加重其刑。爰審酌被告壬○○及甲○○正值壯年，曾有多次
    竊盜前科猶不思向上，然於犯後尚能坦承犯行，且犯罪所得財物均已返還被害人
    ，及其二人之品行、犯罪動機、目的、手段、行為次數、生活狀況、智識程度、
    犯罪所得之利益及所生之損害等一切情狀，分別量處如主文所示之刑，並就被告
    甲○○部分諭知易科罰金之折算標準。
三、本件公訴意旨另以：被告壬○○及同案被告甲○○（所涉竊盜犯行詳如前述）共
    同基於意圖為自己不法所有之犯意聯絡，於九十年十一月二十五日二十一時五十
    分許，在台北市○○區○○路二十六號及二十八號二樓「戊○○」，二人先後進
    入店內，推由被告壬○○把風，被告甲○○下手將購物架上所擺放之「白蘭氏燕
    窩」一盒條碼去除，使感應器失效，竊取前開物品，旋即為該店員工乙○○、庚○○發覺、追捕，被告壬○○當場被捕，被告甲○○則趁機逃逸。因認被告壬○○上開行為亦涉有刑法第三百二十條第一項之竊盜罪嫌。按被告未經審判證明有
    罪確定前，推定其為無罪；又犯罪事實應依證據認定之，無證據不得認定其犯罪
    事實：又不能證明被告犯罪者，應諭知無罪之判決，刑事訴訟法第一百五十四條
    第一項、第二項及第三百零一條第一項分別定有明文。又被害人所述被害情形如
    無瑕疵可指，而就其他方面調查又與事實相符，其供述始足據為判決之基礎；且
    告訴人之告訴，係以使被告受刑事訴追為目的，是其陳述是否與事實相符，仍應
    調查其他證據以資審認（最高法院三十二年上字第六五七號、五十二年台上字第
    一三００號判例參照）。公訴意旨認被告壬○○就上開行為涉有刑法第三百二十
    條第一項之竊盜犯行，無非係以：右揭犯罪事實，業經證人乙○○於警訊及偵查
    中證述在卷，並有現場監視錄影帶翻拍照片附卷可稽為其主要論據。訊據被告壬○○自警訊起迄至本院審理中均堅詞否認涉有此部分竊盜犯行，辯稱：其僅係與
    被告甲○○至該店分別選購所需物品，並未從事把風之工作等語。經查：證人乙○○雖分別於九十年十一月二十六日警訊及九十一年八月十三日偵查中證稱：「
    （問：你是否能確定他們＜即指被告壬○○及甲○○＞為同夥人？）我發現阿東
    ＜即被告甲○○＞偷東西時，我請他去櫃臺時，壬○○也一起跟過來，且兩人見
    我在打電話時一同逃跑，所以他們兩個一夥的。」、「（問：你看當時情形，他
    們二人是否一起去偷東西？）因為他們是口音很重，像是華僑，他們二人一起去
    到櫃臺，看起來像是壬○○去把風，另一位去偷。」等語，然其所為之上開陳述
    內容，並未具體陳述被告壬○○有何把風行為，尚難據為不利被告壬○○之認定
    。又被告壬○○於本院九十二年五月二十一日調查中所繪製之現場位置圖，核與
    證人乙○○於本院九十二年六月十八日調查中證稱：「（問：當天是否有查獲在
    庭被告與另外一個被告甲○○竊取店內的物品？）我當時看到是另外一位甲○○
    竊取，當時在二樓賣場只有我一個人，在我巡視賣場時，我走到底時先看到在庭
    被告，結果我在轉角到另外一個走道時，看到甲○○蹲在下面拆東西，拆外面包
    裝的塑膠膜，當時他有沒有使用工具因為時間已久我記不清楚，我當場有詢問甲○○他在做什麼，他說他要看裡面的東西，可是我在地上有發現防盜的條碼已經
    被拆掉，掉在地上，之後我就與甲○○走到二樓收銀台，然後被告梁就走過來，
    他說我們是朋友一起來，我不曉得甲○○會來偷東西，因為我只有一個人在樓上
    ，‧‧‧」等語相符；徵諸證人乙○○於本院九十二年六月十八日調查中證稱：
    「（問：當時你是否在二樓櫃台上？）並沒有。」、「（問：你是否走到底才看
    到被告古？）走到底轉角時才看到。」、「（問：你最早看到被告梁在那裡？）
    他是與被告古平行的走道上，是在該走道底，然後距離我轉角看到被告古的地方
    只有二、三步距離，被告梁站的位置應該是可以看到被告古。」等語，是被告壬○○倘確係在場把風以利被告甲○○行竊，自無於證人乙○○行經身旁之際未預
    為通知被告甲○○之理。又被告甲○○於本院九十二年十月十五日本院審理中結
    證稱：「（問：你當天偷東西是臨時起意還是要與他人共同竊盜？）臨時起意，
    沒有跟其他人商量。」等語，況依卷內現存事證，尚無從認定被告壬○○與甲○○間有何事前同謀竊盜之行為，是自難認其二人間有何犯意聯絡及行為分擔。另
    依證人乙○○於警訊及偵審中所為證言觀之，其並未指訴被告壬○○有何竊取上
    開財物之行為；參諸證人乙○○於九十一年二月二十四日警訊中證稱：「（問：
    當時你公司之監視錄影系統，是否錄下犯案之過程？）破壞安全條碼之過程因在
    死角，並未錄到，但逃跑過程有錄到。」等語，是自難以該現場監視錄影帶翻拍
    照片據為不利被告壬○○之認定，亦難僅以被告壬○○於九十年十一月二十五日
    曾以噴霧劑攻擊證人庚○○等事實逕認被告壬○○涉有上開竊盜之犯行。是被告
    壬○○所涉上開竊盜犯行，尚屬無從證明。此外，復查無其他積極證據足認被告
    壬○○確有為前開竊盜犯行，亦無其他積極事證足認被告壬○○與甲○○間就上
    開竊盜犯行有何犯意聯絡及行為分擔，本應就此部分犯行為無罪之諭知，惟公訴
    意旨認此部分犯行與前揭論罪科刑之部分，有連續犯之裁判上一罪關係，爰不另
    為無罪之諭知。
據上論斷，應依刑事訴訟法第二百九十九條第一項前段，刑法第五十六條、第三百二
十條第一項、第四十一條第一項、第四十七條、罰金罰鍰提高標準條例第一條前段、
第二條，判決如主文。
本案經檢察官陳弘杰到庭執行職務。
中    華    民    國      九十二      年      十    月      三十        日
                                      臺灣臺北地方法院刑事第十五庭
                                          審判長法  官  薛  中  興
                                                法  官  范  智  達
                                                法  官  黃  雅  君
右正本證明與原本無異。
如不服本判決，應於判決送達後十日內向本院提出上訴狀。
                                                書記官  黃  炎  煌
中    華    民    國      九十二      年      十    月      三十        日
附錄本案論罪科刑法條：
中華民國刑法第三百二十一條
犯竊盜罪而有左列情形之一者，處六月以上、五年以下有期徒刑：
一  於夜間侵入住宅或有人居住之建築物、船艦或隱匿其內而犯之者。
二  毀越門扇、牆垣或其他安全設備而犯之者。
三  攜帶兇器而犯之者。
四  結夥三人以上而犯之者。
五  乘火災、水災或其他災害之際而犯之者。
六  在車站或埠頭而犯之者。
前項之未遂犯罰之。


司法院資訊處製作；財團法人民間司法改革基金會備份。
